【裁判字號】    98,上訴,411
【裁判日期】    980619
【裁判案由】    毒品危害防制條例
【裁判全文】
臺灣高等法院臺南分院刑事判決         98年度上訴字第411號
上  訴  人
即  被  告  甲○○
上列上訴人因違反毒品危害防制條例案件，不服臺灣嘉義地方法
院九十八年度訴字第一四五號中華民國九十八年二月二十七日第
一審判決（起訴案號：臺灣嘉義地方法院檢察署九十八年度毒偵
字第一三三號），提起上訴，本院判決如下：
    主  文
上訴駁回。
    理  由
一、按刑事訴訟法第三百五十條、第三百六十一條、第三百六十
    二條、第三百六十七條規定，不服地方法院之第一審判決而
    上訴者，須提出上訴書狀，並應敘述具體理由，此為上訴必
    備之程式；如所提之書狀未敘述上訴理由，或僅曾以言詞陳
    述上訴理由者，均應於上訴期間屆滿後二十日內補提理由書
    於第一審法院。第一審法院經形式審查，認逾期未補提上訴
    理由者，應定期間先命補正；逾期未補正者，為上訴不合法
    律上之程式，應以裁定駁回。倘已提出上訴理由，但所提非
    屬具體理由者，則由第二審法院以上訴不合法律上之程式，
    判決駁回。而所謂具體理由，必係依據卷內既有訴訟資料或
    提出新事證，指摘或表明第一審判決有何採證、認事、用法
    或量刑等足以影響判決本旨之不當或違法，而構成應予撤銷
    之具體事由，始克當之（例如：依憑證據法則具體指出所採
    證據何以不具證據能力，或依憑卷證資料，明確指出所為證
    據證明力之判斷如何違背經驗、論理法則）；倘僅泛言原判
    決認定事實錯誤、違背法令、採證違法、判決不公、量刑失
    之過重或輕縱，而未依上揭意旨指出具體事由，或形式上雖
    已指出具體事由，然該事由縱使屬實，亦不足以認為原判決
    有何不當或違法者（例如：對不具有調查必要性之證據，法
    院未依聲請調查亦未說明理由，或援用證據不當，但除去該
    證據仍應為同一事實之認定），皆難謂係具體理由，而應認
    其上訴為不合法律上之程式（最高法院九十七年台上字第八
    九二號判決、九十七年台上字第三二六七號判決意旨及法院
    辦理刑事訴訟案件應行注意事項第一六二點參照）。
二、經查：本件上訴人即被告甲○○不服原審判決而提起第二審
    上訴，其上訴理由狀僅謂：伊於九十七年九月二十二日二十
    時三十分許，在嘉義縣中埔鄉○○村○○路七一六號湯野汽
    車旅館二○一號房內施用海洛因及甲基安非他命毒品，為警
    查獲，業經臺灣嘉義地方法院檢察署九十七年度毒偵字第一
    七六五號違反毒品危害防制條例案件起訴，且經臺灣嘉義地
    方法院九十七年度訴字第九七四號判處有期徒刑十月在案，
    本件與該前案，應係同一案件，本件仍將被告判處罪刑，尚
    有疏誤，為此提起上訴等語。惟查，原審判決已於事實及理
    由欄中就量處被告有期徒刑一年一月之理由，係審酌被告已
    坦承犯行，其於九十七年十一月十六日十八時三十分許，為
    警採其尿液送驗結果呈嗎啡陽性反應、可待因陽性、安非他
    命陽性及甲基安非他命陽性反應，有高雄市立凱旋醫院濫用
    藥物尿液檢驗報告、代號與真實姓名對照表各乙紙在卷，說
    明被告前於九十七年間因施用毒品案件，經該院以九十七年
    度毒聲字第六三號裁定送觀察、勒戒後，認無繼續施用毒品
    之傾向，迄九十七年五月五日執行完畢釋放，詎仍不知悔改
    ，另起施用第一級毒品及第二級毒品之犯意，及其素行，國
    中畢業之智識程度，缺乏禁絕毒害決心，施用毒品之種類及
    其混合施用之方式，戕害自身健康之行為，尚未危害他人，
    且坦承犯行，犯後態度良好等一切情狀，予以明白論述。經
    核原審判決認事用法，從形式審查，並未違反法令，或悖離
    經驗法則、論理法則，量刑亦屬允當。再按刑法於九十四年
    二月二日修正公布，刪除第五十六條所定之連續犯之規定，
    自九十五年七月一日施行。而基於概括犯意連續多次施用毒
    品之行為，於刑法修正刪除連續犯規定之前，均依連續犯論
    以一罪。此次刑法第五十六條修正理由之說明謂：「對繼續
    犯同一罪名之罪者，均適用連續犯之規定論處，不無鼓勵犯
    罪之嫌，亦使國家刑罰權之行使發生不合理之現象」、「基
    於連續犯原為數罪之本質及刑罰公平原則之考量，爰刪除有
    關連續犯之規定」等語，即係將本應各自獨立評價之數罪，
    回歸本來就應賦予複數法律效果之原貌。而施用毒品之犯行
    ，每一個滿足該次施用毒品之行為，在時空上既可明顯區隔
    ，自係各自獨立之施行毒品行為，是各次施用毒品之行為，
    應係各自獨立，尚難認係出於單一行為決意之數次舉動；換
    言之，施用毒品之行為與接續犯之概念有別。故刑法修正施
    行後多次施用毒品之犯行，應係「一罪一罰」。依卷內所附
    之臺灣高等法院被告前案紀錄表、臺灣嘉義地方法院九十七
    年度訴字第九七四號判決書所示，被告前於九十七年九月二
    十日施用第一級毒品海洛因、第二級毒品甲基安非他命之行
    為，與本案之犯罪時間（九十七年十一月十三日）有明顯之
    區隔，且查獲時間均不同，並非被告所陳之同一案件，客觀
    上亦不能認為符合一個反覆、延續性之行為觀念而屬集合犯
    或接續犯之關係，應分別論斷處罰。被告上訴意旨所指，於
    法無據。被告並未依據卷內既有訴訟資料或提出新事證，以
    指摘或表明第一審判決有何採證認事、用法或量刑等足以影
    響判決本旨之不當或違法，要難謂其上訴書狀已經敘述具體
    理由。從而，被告之上訴顯不合法律上之程式，爰依刑事訴
    訟法第三百六十七條前段之規定，駁回其上訴，並不經言詞
    辯論為之。
三、據上論斷，應依刑事訴訟法第三百六十七條前段、第三百七
    十二條，判決如主文。
中    華    民    國    98    年    6     月    19    日
                  刑事第四庭    審判長法  官  吳志誠
                                      法  官  陳珍如
                                      法  官  高明發
以上正本證明與原本無異。
如不服本判決應於收受送達後10日內向本院提出上訴書狀，其未
敘述上訴理由者，並得於提起上訴後10日內向本院補提理由書（
均須按他造當事人之人數附繕本）「切勿逕送上級法院」。
                                      書記官  歐貞妙
中    華    民    國    98    年    6     月    19    日
附錄論罪科刑法條：
毒品危害防制條例第10條
施用第一級毒品者，處6月以上5年以下有期徒刑。
施用第二級毒品者，處3年以下有期徒刑。


司法院資訊處製作；財團法人民間司法改革基金會備份。
